【裁判字號】    95,交訴,120
【裁判日期】    950630
【裁判案由】    業務過失致死
【裁判全文】
臺灣高雄地方法院刑事判決             95年度交訴字第120號
公  訴  人  臺灣高雄地方法院檢察署檢察官
被      告  乙○○
上列被告因業務過失致死案件，經檢察官提起公訴（95年度偵字
第8153號），被告於本院準備程序進行中，就被訴事實為有罪之
陳述，經合議庭裁定由受命法官依簡式審判程序獨任審理，本院
判決如下：
    主  文
乙○○從事業務之人，因業務上之過失致人於死，處有期徒刑捌
月，緩刑貳年。
    事  實
一、乙○○考領有職業聯結車駕駛執照，受僱於誼林交通有限公
    司，擔任聯結車運輸司機，為從事駕駛業務之人。乙○○於
    民國95年3 月11日上午9 時15分許，駕駛由車牌號碼503-HG
    號曳引車與車牌號碼PS─A6號拖車所組成之營業用聯結車，
    ，沿高雄縣岡山鎮○○○路由北往南方向行駛，行經該路與
    忠誠街路口，因交通號誌轉為紅燈，即在該路口停車等候燈
    號變換，於綠燈亮起之際，乙○○本應注意車輛行駛時，駕
    駛人應注意車前狀況，而依當時情形，天候晴朗、日間自然
    光線、路面乾燥無缺陷，無其他障礙物，視距良好，依其智
    識、能力亦無不能注意之情事，竟疏未注意，即貿然起步行
    駛，因而撞上該時正橫越中山北路，而行至其所駕駛上開曳
    引車前方之行人吳儒義，致吳儒義遭乙○○駕駛之上開曳引
    車撞倒後，再為該曳引車後牽引之拖車右側車輪輾壓而過，
    吳儒義因此受有右側大腿部嚴重撕裂傷、右前臂骨折及右足
    部碎裂傷等傷害，並因傷勢過重而當場死亡。乙○○於肇事
    後，對於未發覺之犯罪，主動向前來現場處理交通事故之員
    警坦承肇事自首而願接受裁判。
二、案經高雄縣政府警察局岡山分局報請臺灣高雄地方法院檢察
    署檢察官偵查後起訴。
    理  由
一、本件被告乙○○所犯係死刑、無期徒刑、最輕本刑為3 年以
    上有期徒刑以外之罪，其於準備程序就前揭被訴事實為有罪
    之陳述，經受命法官告知簡式審判程序之旨，並聽取其與公
    訴人之意見後，本院認無不得或不宜改依簡式審判程序進行
    之處，爰依刑事訴訟法第273 條之1 第1 項、第284 條之1
    ，裁定本件由受命法官獨任進行簡式審判程序，合先敘明。
二、訊據被告對其受雇於誼林交通有限公司，擔任聯結車運輸司
    機，於前揭時地，因駕車疏未注意車前狀況，致不慎撞及被
    害人吳儒義死亡之事實均坦承不諱，核與在旁目擊證人吳聲
    男於警詢中證稱：當時我看到被告車輛在等紅燈，被害老伯
    伯欲過馬路，由中山北路西側橫越馬路往東側方向行走，但
    因為他行動不方便，走路比較慢，後來他走到拖車前面，就
    以左手扶著左側車頭維持平衡，此時交通號誌燈號改變，拖
    車起步就將被害人壓過而當場死亡等語相符，並有道路交通
    事故調查報告表(一)、(二)、道路交通事故現場圖、道路交通事
    故談話紀錄表各1 份、肇事車輛及車禍現場相片計52張附卷
    可證，足認被告上開自白堪認與事實相符，應可採信，被告
    於行駛間未注意車前狀況，堪予認定。又被害人確係因本件
    車禍致受有右側大腿部嚴重撕裂傷、右前臂骨折及右足部碎
    裂傷等傷害而當場死亡之事實，亦經臺灣高雄地方法院檢察
    署檢察官督同法醫師相驗明確，並有該署相驗屍體證明書及
    勘（相）驗筆錄各1 份在卷可按。
三、按「汽車行駛時，駕駛人應注意車前狀況，並隨時採取必要
    之安全措施」，道路交通安全規則第94條第3 項定有明文。
    被告考領有合格之職業聯結車駕駛執照之事實，有其駕照影
    本1 紙附卷足憑，對上開規定自難諉為不知，並為其應注意
    之事項，又車禍當時天候晴朗、日間自然光線、路面乾燥無
    缺陷，無其他障礙物，視距良好等情，有卷附前揭道路交通
    事故調查報告表(二)可憑，是依被告智識、能力亦無不能注意
    之情事，其竟疏未注意車前狀況，致撞及前方橫越馬路之被
    害人，其就本件車禍事故之發生確有過失，灼然甚明。又被
    害人確因本件車禍事故，受有右側大腿部嚴重撕裂傷、右前
    臂骨折及右足部碎裂傷等傷害而當場死亡，已如前述，是被
    告上開過失行為與被害人死亡結果間，顯有相當之因果關係
    。本件事證明確，被告犯行洵堪認定。
四、查被告受僱於誼林交通有限公司，擔任聯結車運輸司機，為
    從事駕駛業務之人，其因駕車未注意車前狀況，不慎撞及被
    害人致死，核其所為，係犯刑法第276 條第2 項之業務過失
    致人於死罪。又被告於肇事後，犯罪未被發覺前，停留車禍
    現場，並於警方據報前往現場處理時，當場承認為肇事人，
    因而接受裁判，有高雄縣政府警察局岡山分局交通事故肇事
    人自首情形紀錄表乙份附卷可證，應依刑法第62條前段規定
    減輕其刑。本院審酌被告以駕駛為其業務，對於道路駕駛及
    用路人之安全，應有較高之注意義務，然疏於注意而肇事致
    被害人死亡，導致被害人家屬精神上莫大痛苦，實有不該，
    惟念其犯後坦承犯行，復又與被害人家屬以新台幣360 萬元
    達成和解，有本院調解程序筆錄1 紙在卷可參等一切情狀，
    量處如主文所示之刑。又被告前未曾受有期徒刑以上刑之宣
    告，有台灣高等法院被告前案紀錄表1 紙在卷可憑，其因一
    時不慎，致罹刑章，事後已坦承犯行，深具悔意，又已與被
    害人家屬達成和解，已述之於前，經此刑之宣告後，應知警
    惕而無再犯之虞，本院因認暫不執行其刑為當，予以宣告緩
    刑2 年，用啟自新。
據上論斷，應依刑事訴訟法第299 條第1 項前段、第273 條之1
第1 項，刑法第276 條第2 項、第62條、第74條第1 款，罰金罰
鍰提高標準條例第1 條前段，判決如主文。
本案經檢察官甲○○到庭執行職務。
中    華    民    國    95    年    6     月    30    日
                    交通法庭  法  官  黃宗揚
以上正本證明與原本無異。
如不服本判決，應於收受送達後10日內向本院提出上訴書狀。
中    華    民    國    95    年    6     月    30    日
                              書記官  王壹理
附錄本件論罪科刑法條
中華民國刑法第276條
(過失致死罪)
因過失致人於死者，處2 年以下有期徒刑、拘役或2 千元以下罰
金。
從事業務之人，因業務上之過失犯前項之罪者，處5 年以下有期
徒刑或拘役，得併科3 千元以下罰金。


司法院資訊處製作；財團法人民間司法改革基金會備份。
